最　高　行　政　法　院　裁　定　　　　　　　　　　九十三年度裁字第四○九號
　　上　訴　人　甲○○
　　被 上訴 人　勞工保險局
　　代　表　人　乙○○
　　　　　　　　　　　　　　　.
右當事人間因勞保事件，上訴人對於中華民國九十一年十二月三十一日臺北高等行政
法院九十一年度訴字第七五號判決，提起上訴，本院裁定如左：
　　主  文
上訴駁回。
上訴審訴訟費用由上訴人負擔。
　　理  由
一、按當事人依行政訴訟法第二百四十三條第一項規定，以高等行政法院判決有不適
    用法規或適用法規不當為上訴最高行政法院之理由時，其上訴狀或理由書應有具
    體之指摘，並揭示該法規之條項或其內容。若係成文法以外之法則，應揭示該法
    則之意旨。倘為司法院解釋、或本院之判例，則應揭示該判解之字號或其內容。
    上訴狀或理由書如未依此方法表明者，即難認為已對高等行政法院判決之違背法
    令有具體之指摘，其上訴自難認為合法。
二、原審駁回上訴人在原審之訴，係以：本件友勝實業股份有限公司前被保險人即上
    訴人，於八十九年一月十五日檢據申請老年給付，並填具其退職日期為八十八年
    十二月三十一日。案經被上訴人審查，其投保單位因欠繳保險費，經訴追後於八
    十六年七月三十日起暫行拒絕給付，並自八十七年四月三十日起予以全體退保。
    而其投保單位前於八十七年三月十七日即檢據勞工保險退保申報表，申報上訴人
    自八十七年三月十七日退保，被上訴人並依規定受理其自是日退保在案，上訴人
    雖謂其已將個人保費繳納給其投保單位云云，惟其未能提具個人繳納保費之證明
    ，且上訴人係友勝公司之負責人，竟謂其已將保費繳給該公司而未轉給被上訴人
    云云，尤屬無稽。被上訴人乃依勞工保險條例第十一條、第十七條第三項及同條
    例施行細則第十六條規定，核定所請老年給付核發至八十六年十一月三十日投保
    單位欠費之前一日止，其保險年資計滿二十七年又二百二十日，按其八十七年三
    月退職當月起前三年之平均月投保薪資三四、四六七元發給四十一個月老年給付
    ，計一、四一三、一四七元，於法尚無不合。次查勞工保險係採申報制度，其投
    保單位既已於八十七年三月十七日向被上訴人申報上訴人退保，其保險效力即自
    當日起停止；且該投保單位因積欠保費（其保費僅繳交至八十六年十一月三十日
    止），業經被上訴人訴追後於八十六年七月三十日起暫行拒絕給付，並自八十七
    年四月三十日起予以全體退保。則依行政院勞工委員會（下稱勞委會）八十五年
    八月二十六日台八十五勞保二字第一三○○五三號函釋，勞保被保險人於投保單
    位經保險人暫行拒絕給付期間內退職、退保者，其請領老年給付之年資仍應依勞
    工保險條例第十九條之規定計算至其退職、退保效力停止前，惟老年給付僅核發
    至其已扣繳保費之月止。另上訴人為該投保單位之負責人，其是否申報退保、是
    否繳納保費等必知之甚詳，其又無法提具個人繳納保費之證明。則其主張其尚未
    離職，老年給付應計算至其所到之離職日止，顯與勞工保險條例之規範意旨不符
    ，核不可採。原處分並無不法，訴願決定予以維持，亦稱妥適。上訴人訴請撤銷
    ，為無理由，應予駁回。為其判決之論據。
三、本件上訴人對於原判決提起上訴，雖以原判決有不適用法規或適用法規不當為由
    ，惟核其上訴理由狀所載內容，仍執與起訴意旨相同之論證，無非係就原審取捨
    證據、認定事實之職權行使，指摘其為不當，或係與原判決法律見解歧異，均難
    認為對原判決之如何違背法令已有具體之指摘。依首揭說明，其上訴為不合法，
    應予駁回。
四、依行政訴訟法第二百四十九條第一項前段、第一百零四條、民事訴訟法第九十五
    條、第七十八條，裁定如主文。
中　　華　　民　　國　　九十三　　　年　　　四　　　　月　　　九　　　　日
                    最 高 行 政 法 院  第 一 庭
                                審 判 長 法  官　　　黃　綠　星
                                         法  官      劉  鑫  楨
                                         法  官　　　蔡　進　田
                                         法  官　　　黃　璽　君
                                         法  官　　　廖　宏　明
右  正  本  證  明  與  原  本  無  異
　　　　　　　　　　　　　　　　　　　　 法院書記官　彭  秀  玲
中　　華　　民　　國　　九十三　　　年　　　四　　　　月　　　九　　　　日
